# 新金融工具准则下，非交易性权益工具投资的分类问题

提问人：shashadebiao 时间：2020-04-10 08:11:58
原金融工具准则下，我公司将一笔投资作为可供出售金融资产核算，并全额计提减值准备。
新金融工具准则下， 2019 年初将其作为其他权益工具投资核算，认为公允价值为 0 ，我原来全额计提的减值准备；
是否应该由留存收益转入其他综合收益？

回答人：chenyiwei
一般可以这样理解。
但要注意：因为原准则下对无活跃市场的可供出售金融资产（权益工具投资，下同）要求按成本计量，一旦计提减值准备后即不得转回，由此原准则下该项金融资产 2018 年末的账面价值可能不同于其公允价值，因此在 2019 年 1 月 1日首次执行新准则时需重新确定其公允价值，该重新确定的公允价值与原账面价值之间的差额也是调整首次执行日的其他综合收益。